cs: Umění a zábava > Hobby, hudba a výtvarné umění > Řemesla a koníčky > Materiál pro umění a řemesla > Materiály pro čichové umění > Parfémové přísady: Báze; Vonné přísady
de: Kunst & Unterhaltung > Hobby & Kunst > Kunsthandwerk & Hobby > Kunst- & Bastelmaterialien > Materialien zur Duftherstellung > Inhaltsstoffe für Düfte: Basisnoten; Duftstoffe
ko: 아트/엔터테인먼트 > 취미/예술 > 미술/공예 > 미술/공예 재료 > 후각 예술 재료 > 향수 성분: 베이스; 향료 성분
es: Arte y ocio > Hobbies y artes creativas > Manualidades > Materiales para manualidades > Materiales para las artes olfativas > Ingredientes de perfumería: Bases; Ingredientes de la fragancia
pt-PT: Artes e lazer > Passatempos e artes criativas > Artes e trabalhos manuais > Materiais para artes e trabalhos manuais > Materiais de artes olfativas > Ingredientes de perfumaria: Bases de fragrâncias; Matérias-primas de fragrâncias
nl: Kunst en entertainment > Hobby's en creatieve vaardigheden > Handwerk en hobby's > Handwerk- en hobbymaterialen > Materialen voor geurkunsten > Ingrediënten voor parfumerie: Basen; Ingrediënten voor geuren
en: Arts & Entertainment > Hobbies & Creative Arts > Arts & Crafts > Art & Crafting Materials > Olfactory Arts Materials > Perfumery Ingredients: Bases; Fragrance Ingredients
sk-SK: Umenie a zábava > Záľuby a tvorivé dielne > Výtvarná dielňa > Materiály pre výtvarnú dielňu > Materiály pre čuchové umenie > Prísady do parfumérie: Zásady; Vonné zložky
zh-CN: 艺术与娱乐 > 爱好/艺术创作 > 手工艺品 > 手工艺材料 > 嗅觉艺术材料 > 香料成分: 基底; 原料成分
hr-HR: Umjetnost i zabava > Hobiji i kreativne umjetnosti > Umjetnost i rukotvorine > Materijali za umjetnost i rukotvorine > Materijali za olfaktornu umjetnost > Sastojci za parfumerijske proizvode: Baze; Sastojci mirisa
sv: Konst och underhållning > Hobby och skapande > Hantverk och hobbyer > Hobbymaterial > Olfaktoriska hobbymaterial > Parfymingredienser: Basnoter; Doftingredienser
nb: Kunst og underholdning > Hobby og kreativitet > Kunst og håndverk > Kunst- og håndverksmaterialer > Materialer for duftkunst > Parfymeingredienser: Baser; Duftingredienser
ru: Искусство и развлечения > Хобби и творчество > Искусство и рукоделие > Материалы для художественных работ и рукоделия > Материалы для ольфакторного искусства > Парфюмерные ингредиенты: Основания; Ингредиенты для духов
lt-LT: Menai ir pramogos > Hobiai ir menai > Menai ir amatai > Menų ir amatų medžiagos > Uoslės lavinimo medžiagos > Parfumerijos ingredientai: Bazės; Kvapiųjų medžiagų ingredientai
ro-RO: Artă și divertisment > Hobby-uri și artă > Artizanat > Materiale pentru artă/artizanat > Materiale pentru arte olfactive > Ingrediente pentru parfumerie: Baze; Ingrediente pentru parfumuri
hu: Művészet és szórakoztatás > Hobbik és kreatív művészet > Művészet és barkácsolás > Művészeti és kézműves anyagok > Illatművészeti anyagok > Illatszer-összetevők: Bázisok; Illatösszetevők
fr: Arts et loisirs > Loisirs et arts créatifs > Loisirs créatifs > Matériaux pour loisirs créatifs > Matériaux pour les arts olfactifs > Ingrédients de parfumerie: Bases; Matières premières
ja: 芸術・エンターテイメント > 趣味・コレクション > クラフト・アート > アート・クラフト用素材 > 嗅覚アート材料 > 香水成分: ベース; 香料成分
tr: Sanat ve Eğlence > Hobiler ve Sanatsal Çalışmalar > Sanatlar ve El İşleri > Sanat ve El İşleri Malzemeleri > Koku Sanatı Malzemeleri > Parfümeri İçerikleri: Bazlar; Koku İçerikleri
bg-BG: Изкуства и развлечения > Хобита и творчески изкуства > Изкуства и творчество > Творчески материали > Материали за създаване на аромати > Парфюмерийни съставки: Основи; Съставки за аромати
el: Τέχνες & Ψυχαγωγία > Χόμπι & Δημιουργικές Τέχνες > Τέχνες & Χειροτεχνίες > Υλικά τέχνης & χειροτεχνίας > Υλικά οσφρητικής τέχνης > Συστατικά αρωματοποιίας: Βάσεις; Συστατικά αρωμάτων
th: ศิลปะและความบันเทิง > งานอดิเรกและศิลปะสร้างสรรค์ > ศิลปะและงานฝีมือ > วัสดุงานศิลปะและงานฝีมือ > วัสดุศิลปะการดมกลิ่น > ส่วนผสมของน้ำหอม: เบส; ส่วนผสมของน้ำหอม
pt-BR: Artes e entretenimento > Hobbies e artes > Arte e artesanato > Materiais de arte e de artesanato > Materiais para artes olfativas > Ingredientes de perfumaria: Bases; Ingredientes da fragrância
it: Arte e svago > Hobby e arti creative > Artigianato e hobby > Materiali per hobby e artigianato > Materiali per le arti olfattive > Ingredienti per profumeria: Basi; Materie prime
fi: Taide ja viihde > Harrastukset ja taiteet > Taide ja askartelu > Askartelumateriaalit > Hajuaistia hyödyntävän taiteen materiaalit > Parfyymien ainesosat: Pohjat; Hajuvesien ainesosat
sl-SI: Kultura in zabava > Hobiji in ustvarjalne umetnosti > Umetnost in ročna dela > Materiali za umetniško ustvarjanje in ročna dela > Materiali za olfaktorno umetnost > Sestavine za izdelavo parfuma: Baze; Sestavine za dišave
da: Kunst og underholdning > Hobby og håndarbejde > Håndarbejde og hobby > Materialer til håndarbejde og hobby > Materialer til olfaktorisk kunst > Parfumeingredienser: Baser; Råvarer
zh-TW: 藝術/娛樂 > 嗜好和創作藝術 > 藝術品和手工藝品 > 藝術/手作材料 > 嗅覺藝術材料 > 香料成分: 基香; 原料成分
pl: Sztuka i rozrywka > Hobby i sztuki piękne > Sztuka i rękodzieło > Materiały dla artystów i rękodzielników > Materiały do tworzenia zapachów > Składniki perfum: Zasady; Składniki zapachowe
vi: Nghệ thuật và giải trí > Sở thích và nghệ thuật sáng tạo > Đồ thủ công mỹ nghệ > Vật liệu nghệ thuật & thủ công mỹ nghệ > Vật liệu chế tác hương thơm > Nguyên liệu nước hoa: Bazơ; Nguyên liệu hương thơm